臺灣宜蘭地方法院刑事判決　　　　　　　 95年度易字第366號
公　訴　人　臺灣宜蘭地方法院檢察署檢察官
被　　　告　戊○○
　　　　　　己○○
　　　　　　丙○○
　　　　　　庚○○
上列被告因竊盜等案件，經檢察官提起公訴（95年度偵字第
2664號），本院判決如下：
    主  文
戊○○結夥三人以上攜帶兇器毀越安全設備竊盜，處有期徒刑捌
月，扣案之螺絲起子、魚尾鉗、小螺絲起子各壹支均沒收；又無
故侵入他人住宅，處有期徒刑貳月。應執行有期徒刑玖月，扣案
之螺絲起子、魚尾鉗、小螺絲起子各壹支均沒收。
己○○結夥三人以上攜帶兇器毀越安全設備竊盜，累犯，處有期
刑拾月，扣案之螺絲起子、魚尾鉗、小螺絲起子各壹支均沒收；
又無故侵入他人住宅，累犯，處有期徒刑月。應執行有期徒刑
壹年，扣案之螺絲起子、魚尾鉗、小螺絲起子各壹支均沒收。
丙○○結夥三人以上攜帶兇器毀越安全設備竊盜，處有期徒刑捌
月，扣案之螺絲起子、魚尾鉗、小螺絲起子各壹支均沒收；又無
故侵入他人住宅，處有期徒刑貳月。應執行有期徒刑玖月，扣案
之螺絲起子、魚尾鉗、小螺絲起子各壹支均沒收。
庚○○結夥三人以上攜帶兇器毀越安全設備竊盜，累犯，處有期
刑拾月，扣案之螺絲起子、魚尾鉗、小螺絲起子各壹支均沒收；
又無故侵入他人住宅，累犯，處有期徒刑月。應執行有期徒刑
壹年，扣案之螺絲起子、魚尾鉗、小螺絲起子各壹支均沒收。
    事  實
一、己○○曾因竊盜等案件，經臺灣臺北地方法院於民國92年7
    月24日，以92年度易字第959號刑事判決判處有期徒刑10月
    確定；另因毒品案件，經臺灣士林地方法院於92年7月10日
    ，以92年度訴緝字第21號刑事判決判處有期徒刑10確定；再
    因偽造文書、毀損等案件，經臺灣板橋地方法院於93年1月
    28日，以92年度訴字第1898號刑事判決各判處有期徒刑7月
    、3月確定，而上開有期徒刑10月、10月、7月、3月經臺灣
    板橋地方法院以95年度聲字第503號裁定定其應執行刑有期
    徒刑2年3月，於94年12月20日縮短刑期假釋出監，於95年2
    月13日假釋期滿，以已執行論。庚○○前因竊盜案件，經臺
    灣高等法院於87年4月30日，以87年度上易字第2097號刑事
    判決判處有期徒刑1年2月，於89年3月20日假釋出監並付保
    護管束，嗣經撤銷假釋執行殘刑6月9日；另因竊盜案件，經
    臺灣高等法院於89年5月11日，以87年度上訴字第3195號刑
    事判決判處有期徒刑8月；再因竊盜案件，經臺灣基隆地方
    法院於89年9月2日，以89年度訴字第368號刑事判決判處有
    期徒刑9月確定，而該有期徒刑8月、9月，再經臺灣基隆地
    方法院以91年度聲字第77號裁定定其應執行刑有期徒刑1年4
    月確定；復因竊盜案件，經臺灣板橋地方法院於91年5月31
    日，以90年度易字第3870號刑事判決判處有期徒刑1年確定
    ，而上開有期徒刑殘刑6月9日、1年4月、1年經接續執行後
    ，於93年1月20日縮短刑期假釋出監，於93年10月21日假釋
    期滿，以已執行論。
二、詎己○○、庚○○猶不知悔改，復與戊○○、丙○○及綽號
    「阿德」之成年男子，基於意圖為自己不法所有之犯意聯絡
    ，於95年7月5日下午1時50分許，由「阿德」駕駛車輛搭載
    戊○○、己○○、丙○○、庚○○4人共同前往宜蘭縣羅五
    結鄉○○○路41巷2弄4號之公寓，即由己○○持客觀上對人
    之生命、身體構成威脅之螺絲起子1支，戊○○則攜帶客觀
    上對人之生命、身體構成威脅之魚尾鉗、小螺絲起子各1支
    後，戊○○、己○○、丙○○、庚○○4人即無故進入上開
    公寓大廈內，並由己○○持螺絲起子破壞5樓即門牌號碼宜
    蘭縣五結鄉○○○路41巷2弄4號5樓（起訴書誤載為2弄8號5
    樓）辛○○住處安全設備鐵門之門鎖後，進入辛○○住處內
    竊取辛○○所有之手錶、戒指各1只得手（侵入住宅、毀損
    部分未據辛○○告訴）。嗣於同日下午2時10分許，戊○○
    、己○○、丙○○、庚○○4人因查覺巡邏之員警上樓，遂
    往上樓層逃逸，戊○○並將其攜帶之魚尾鉗丟棄於宜蘭縣五
    結鄉○○○路41巷2弄8號菜園內，戊○○4人則躲入該大樓6
    樓住戶甲○○在頂樓加蓋之佛堂內，隨即為警查獲，除扣得
    螺絲起子、魚尾鉗、小螺絲起子各1支，並自己○○身上起
    獲上開手錶及戒指各1只。
三、案經宜蘭縣警察局羅東分局報請臺灣宜蘭地方法院檢察署檢
    察官偵查起訴。
    理  由
一、訊據被告戊○○於本院審理中對於上開竊盜、侵入住宅等犯
    行均坦承不諱，惟辯稱上開犯行均係其1人所為，係於竊得
    手錶、戒指各1只後，於佛堂內將竊得物品交付被告己○○
    云云；被告己○○、丙○○、庚○○3人固坦承有進入甲○○所有之佛堂內，及自被告己○○身上起獲被竊之手錶、戒
    指各1只，惟均矢口否認有竊盜、侵入住宅之犯行，並均辯
    稱：當日係被告戊○○進入該大樓內上廁所，因等了二十幾
    分鐘被告戊○○還沒有出來，所以進入大樓找，之後因見到
    警察在樓下，所以才往頂樓跑云云。惟查：
  (一)被害人辛○○所有之門牌號碼宜蘭縣五結鄉○○○路41巷2
    弄4號5樓住處大門外鐵門門鎖遭破壞後，遭人進入竊取手錶
    、戒指各1只，嗣被告4人於查獲後，並扣得螺絲起子、魚尾
    鉗、小螺絲起子各1支等情，業據被害人辛○○於警訊中指
    述在卷（參見警卷第14、15頁95年7月5日警訊筆錄），並有
    現場照片8幀、被害人辛○○出具之贓物認領保管單1紙及扣
    押物品清單1紙在卷可佐。
  (二)本件為警查獲後，被告己○○前於警訊中自承其與「阿德」
    及被告己○○、丙○○、庚○○基於共同行竊之犯意聯絡，
    由其持「阿德」交付之螺絲起子破壞被害人辛○○住處鐵門
    門鎖後，其與被告戊○○、丙○○、庚○○進入共同行竊之
    犯行（參見警卷第5至8頁95年7月5日警訊筆錄），再於檢察
    官偵訊中自承破壞鐵門門鎖後進入共同行竊之犯行（參見95
    年度偵字第2664號卷第9頁95年7月5日偵訊筆錄），是被告
    己○○於警、偵訊中，對其持螺絲起子破壞被害人辛○○住
    處鐵門後進入行竊之犯行均供認不諱。另被告丙○○前於警
    訊中就其進入被害人辛○○住處內翻箱倒櫃找尋財物之行竊
    犯行坦承不諱（參見警卷第9、10頁95年7月5日警訊筆錄）
    ，再於檢察官偵訊中亦自承與「阿德」及被告戊○○、己○○、庚○○基於共同行竊之犯意聯絡，進入被害人辛○○住
    處內共同行竊之犯行（參見95年度偵字第2664號卷第8頁95
    年7月5日偵訊筆錄），是被告丙○○於警、偵訊中，對其進
    入被害人辛○○住處內行竊之犯行均供認不諱。而本件查獲
    之過程，據證人丁○○○○於本院審理中結證略稱：當天值
    班接獲民眾報案在案發地點有4個人四處按門鈴，伊與乙○○○○前往，到達現場後，對面鄰居跟他們比本件大樓，因
    為沒有鑰匙，所以就按頂樓電鈴請住戶開門，開門後伊沿樓
    梯逐層搜索，沒有發現被告4人，一直到頂樓的陽台，因為
    有狗一直叫，但是沒有看到被告4人，伊本來以為他們跑到
    隔壁大樓，在頂樓陽台有加蓋的私人佛堂，剛開始搜索佛堂
    第1扇門是鎖住的，後來發現第2扇門是開的，伊就進去佛堂
    裡面，裡面有供桌及櫥櫃，放置一些祭拜用的東西，伊看到
    供桌下有1隻腳跑出來，才看到3個人躲在底下，還有1個人
    躲在旁邊的牆壁，之後伊就請求支援將該4人帶回調查，伊
    確定被告其中1人身上確實有螺絲起子，至於魚尾鉗是在菜
    園查獲等語（參見本院96年3月16日審判筆錄）。如依被告
    己○○、丙○○、庚○○3人所述並不知悉被告戊○○於大
    樓5樓行竊之事實，而係被告戊○○個人之行為，則於被告
    己○○、丙○○、庚○○在大樓樓下目睹警察時，既未知悉
    被告戊○○行竊之事實，即無必要於目睹警察後，隨即往大
    樓樓上逃竄進入頂樓佛堂藏匿之必要。另扣案之螺絲起子、
    魚尾鉗、小螺絲起子，經本院勘驗後，其中螺絲起子長度
    21.5公分，為鋼鐵材質，前端扁平；魚尾鉗長度26公分，為
    鋼鐵材質；小螺絲起子長度15公分，為鋼鐵材質（參見本院
    96年3月16日審判筆錄）。依上開器具之外觀、長度、材質
    ，客觀上對人之生命、身體構成威脅，自屬具有危險性之兇
    器。是被告4人分持綽號「阿德」男子交付之工具，於破壞
    被害人辛○○住處鐵門後，進入共同行竊之犯行至堪認定。
  (三)按刑法上之住宅係指人類日常住居生活作息之場所，被告4
    人無故進入上開大樓樓梯間，並因躲避查緝而進入大樓頂樓
    加蓋之佛堂內，樓梯間為大樓住戶活動空間，此為常情，該
    佛堂則係宜蘭縣五結鄉○○○路41巷2弄8號6樓住戶甲○○
    所興建，業據告訴人甲○○於警訊中證述在卷（參見警卷第
    16 、17頁95年7月5日警訊筆錄），佛堂內部陳設依證人丁○○○○上開證述，內部係放置供桌、櫥櫃，供桌上並有祭
    祀物品，故關於該佛堂雖係供所有人甲○○作為禮佛參拜之
    用，則就整體觀察，上開處所均仍與所有人生活起居有密切
    關聯，為其日常生活活動之場所，自應認屬住宅之一部分，
    被告等人辯稱佛堂未有人居住，而否認侵入住宅，自屬於法
    無據。
  (四)綜上所述，本件被告4人所辯顯係卸責之詞，不足採信，渠4
    人竊盜、侵入住宅犯行事證明明確，應依法論科。
二、核被告戊○○、己○○、丙○○、庚○○4人所為，均係犯
    刑法第321條第1項第2款、第3款、第4款加重竊盜罪，同法
    第306條第1項侵入住宅罪。被告4人與綽號「阿德」之成年
    男子就上開竊盜犯行有犯意之聯絡及行為之分擔，皆為共同
    正犯。另被告4人就前開侵入住宅犯行部分，有犯意之聯絡
    及行為之分擔，亦為共同正犯。另被告4人所犯加重竊盜、
    侵入住宅2罪，犯意各別，構成要件互殊，應予分論併罰。
    查被告己○○曾因竊盜等案件，經臺灣臺北地方法院以92年
    度易字第959號刑事判決判處有期徒刑10月確定，另因毒品
    案件，經臺灣士林地方法院以92年度訴緝字第21號刑事判決
    判處有期徒刑10確定，再因偽造文書、毀損等案件，經臺灣
    板橋地方法院以92年度訴字第1898號刑事判決各判處有期徒
    刑7月、3月確定，而上開有期徒刑10月、10月、7月、3月經
    臺灣板橋地方法院以95年度聲字第503號裁定定其應執行刑
    有期徒刑2年3月，於94年12月20日縮短刑期假釋出監，於95
    年2月13日假釋期滿；被告庚○○前因竊盜案件，經臺灣高
    等法院以87年度上易字第2097號刑事判決判處有期徒刑1年2
    月，於89年3月20日假釋出監並付保護管束，嗣經撤銷假釋
    執行殘刑6月9日，另因竊盜案件，經臺灣高等法院以87年度
    上訴字第3195號刑事判決判處有期徒刑8月，再因竊盜案件
    ，經臺灣基隆地方法院以89年度訴字第368號刑事判決判處
    有期徒刑9月確定，而該有期徒刑8月、9月，再經臺灣基隆
    地方法院以91年度聲字第77號裁定定其應執行刑有期徒刑1
    年4月確定，復因竊盜案件，經臺灣板橋地方法院以90年度
    易字第3870號刑事判決判處有期徒刑1年確定，而上開有期
    徒刑殘刑6月9日、1年4月、1年經接續執行後，於93年1月20
    日縮短刑期假釋出監，於93年10月21日假釋期滿，有被告己○○、庚○○2人臺灣高等法院被告前案紀錄表各1件附卷可
    按，被告己○○、庚○○2人前受有期徒刑之執行完畢，5年
    內再犯法定刑有期徒刑以上之上開2罪，為累犯，均依法加
    重其刑。爰審酌被告4人適值壯年，竟不思正途以獲取報酬
    ，竟共同為自己不法之利益，而竊取他人財物，復於行竊後
    為躲避查緝，而無故侵入他人住宅內，依其犯罪之目的、手
    段、竊得財物之價值，及犯罪後之態度等一切情狀，就被告
    4人所犯上開2罪分別量處如主文所示之刑，並定其應執行刑
    ，以示懲儆。扣案之螺絲起子、魚尾鉗、小螺絲起子各1支
    ，係屬被告所有，且供行竊所用之物，均依法宣告沒收。
據上論斷，應依刑事訴訟法第299條第1項前段，刑法第28條、第
306條第1項、第321條第1項第2款、第3款、第4款、第47條第1項
、第38條第1項第2款、第51條第5款，判決如主文。
本案經檢察官吳廣莉到庭執行職務
中　　華　　民　　國　　96　　年　　3 　　月　　30　　日
                  刑事第四庭  審判長法  官  謝佩玲
                            　　  　法　官  蘇錦秀
                            　　  　法　官  辜漢忠
以上正本證明與原本無異。
如不服本判決應於收受本判決後10日內向本院提出上訴書狀，其
未敘述上訴理由者，並得於提起上訴後10日內向本院補提理由書
狀(均須按他造當事人之人數附繕本)「切勿逕送上級法院」。
                                    書記官  許麗汝
中　　華　　民　　國　　96　　年　　4 　　月　　2 　　日
附錄本案論罪科刑法條全文：
刑法第306條第1項
無故侵入他人住宅、建築物或附連圍繞之土地或船艦者，處1年
以下有期徒刑、拘役或3百元以下罰金。
刑法第321條第1項第2、3、4款
犯竊盜罪而有左列情形之一者，處6月以上、5年以下有期徒刑：
二  毀越門扇、牆垣或其他安全設備而犯之者。
三  攜帶兇器而犯之者。
四  結夥三人以上而犯之者。
